【裁判字號】    97,抗,1472
【裁判日期】    970918
【裁判案由】    假處分
【裁判全文】
臺灣高等法院民事裁定                  97年度抗字第1472號
抗  告  人  甲○○
上列抗告人與相對人乙○○、丙○○等間假處分事件，對於中華
民國97年6月12日臺灣新竹地方法院97年度裁全字第824號裁定，
提起抗告，本院裁定如下：
    主  文
抗告駁回。
抗告費用由抗告人負擔。
    理  由
一、按債權人就金錢以外之請求，因請求標的之現狀變更，有日
    後不能強制執行，或甚難強制執行之虞，欲保全強制執行者
    ，得聲請假處分，民事訴訟法第532條定有明文。
二、本件相對人於原法院聲請意旨略以：相對人之母莊陳瑞蘭因
    抗告人之妻莊雪卿將借名登記其名下之嘉新產業股份有限公
    司股份4,000股股份侵占入己，並以通謀虛偽意思表示作假
    買賣移轉登記予抗告人，乃對莊雪卿提出返還嘉新產業股份
    有限公司股份之訴訟，嗣莊陳瑞蘭死亡，由相對人向法院聲
    明承受訴訟。現原訴訟仍持續進行中，為恐抗告人將系爭股
    份處分移轉他人，而於日後相對人訴訟勝訴後，有不能執行
    或甚難執行之虞，爰依民事訴訟法第532條、533條、526條
    之規定，願供擔保以代釋明，請准就抗告人對於其所有之嘉
    新產業股份有限公司股份於4,000股之範圍內不得為讓與、
    設定質權及其他一切處分行為等語，並提出臺灣新竹地方法
    院95年度訴字第86號卷宗節本、嘉新產業股份有限公司股東
    名冊、股利名單、財政部臺灣省北區國稅局93年度證券交易
    稅一般代徵稅額繳款書、轉股書等影本為證。原法院認上開
    資料釋明程度尚有不足，惟相對人既陳明願供擔保以補釋明
    之不足，因而酌定擔保金額而准相對人之聲請，並無不合。
三、抗告意旨略以：依民事訴訟法第533條準用第526條第1項、
    第2項規定，係指債權人聲請假扣押、假處分或定暫時狀態
    處分，仍應先釋明至使法院信其請求及假扣押、假處分或定
    暫時狀態處分之原因大致為適當始可。僅於其釋明不足時，
    法院為補強計，始得命供擔保。原審裁定未詳加審究債權人
    已否盡釋明責任，竟以債權人既陳明願供擔保以補釋明之不
    足，准許債權人以新臺幣808,000元為擔保後，對於抗告人
    所有之嘉新產業股份有限公司股份於4,000股之範圍內不得
    為讓與、設定質權及其他一切處分行為，顯與法不合。又系
    爭被查封之股票，係嘉新產業股份有限公司所發行，雖未上
    市、上櫃，惟在股票市場上隨時可以賣出變現亦可隨時買回
    ，並無禁止之規定等語，指摘原裁定不當。經查，相對人於
    原審已提出前揭證據資料釋明其請求假處分之原因，客觀上
    應足認已盡釋明至使法院信其請求假處分之原因大致為適當
    ；另本件相對人聲請假處分之目的，係為保全相對人對於抗
    告人所有於嘉新產業股份有限公司4,000股股份之返還，其
    標的為非金錢之給付至為明顯，核與假處分之要件相符，抗
    告意旨據以指摘原裁定不當，求為廢棄原裁定，非有理由，
    應予駁回。
四、據上論結，本件抗告為無理由，爰裁定如主文。
中    華    民    國    97    年    9    月    18    日
                    民事第十三庭
                        審判長法  官  黃騰耀
                              法  官  周舒雁
                              法  官  陳姿岑
正本係照原本作成。
不得抗告。
中    華    民    國    97    年    9     月    18    日
                              書記官  黃慶霽


司法院資訊處製作；財團法人民間司法改革基金會備份。
